Config:
  hfst:
    Gen: ../../../src/generator-dict-gt-norm.hfst
    Morph: ../../../src/analyser-dict-gt-norm.hfst
  xerox:
    Gen: ../../../src/generator-dict-gt-norm.xfst
    Morph: ../../../src/analyser-dict-gt-norm.xfst

Tests:
  

  Noun - lijmá:
    lijmá+N+Sg+Nom:  lijmá
    lijmá+N+Sg+Gen:  liijmá
    lijmá+N+Sg+Acc:  liijmá
    lijmá+N+Sg+Ill:  liijmán
    lijmá+N+Sg+Loc:  lijmáást
    lijmá+N+Sg+Com:  lijmáin
    lijmá+N+Sg+Abe:  liˊjmáttáá
    lijmá+N+Ess:  lijmán
    lijmá+N+Par:  lijmád
    lijmá+N+Pl+Nom:  liijmáh
    lijmá+N+Pl+Gen: [liijmái, liˊjmái]
    lijmá+N+Pl+Acc:  liijmáid
    lijmá+N+Pl+Ill:  [lijmáid, liijmáid]
    lijmá+N+Pl+Loc:  liijmáin
    lijmá+N+Pl+Com:  liˊjmáiguin
    lijmá+N+Pl+Abe:  liˊjmáittáá

  Noun - sijmá:
    sijmá+N+Sg+Nom:  sijmá
    sijmá+N+Sg+Gen:  siijmá
    sijmá+N+Sg+Acc:  siijmá
    sijmá+N+Sg+Ill:  siijmán
    sijmá+N+Sg+Loc:  sijmáást
    sijmá+N+Sg+Com:  sijmáin
    sijmá+N+Sg+Abe:  siˊjmáttáá
    sijmá+N+Ess:  sijmán
    sijmá+N+Par:  sijmád
    sijmá+N+Pl+Nom: siijmáh
    sijmá+N+Pl+Gen: [siijmái, siˊjmái]
    sijmá+N+Pl+Acc:  siijmáid
    sijmá+N+Pl+Ill:  siijmáid, sijmáid]
    sijmá+N+Pl+Loc:  siijmáin
    sijmá+N+Pl+Com:  siˊjmáiguin
    sijmá+N+Pl+Abe:  siˊjmáittáá

  Noun - ripá:
    ripá+N+Sg+Nom:  riˊpá
    ripá+N+Sg+Gen:  riˊvá
    ripá+N+Sg+Acc:  riˊvá
    ripá+N+Sg+Ill:  riˊpán
    ripá+N+Sg+Loc:  riiváást
    ripá+N+Sg+Com:  riˊváin
    ripá+N+Sg+Abe:  riˊváttáá
    ripá+N+Ess:  rippáán
    ripá+N+Par:  rippáád
    ripá+N+Pl+Nom:  riˊváh
    ripá+N+Pl+Gen:  riˊvái
    ripá+N+Pl+Acc:  riˊváid
    ripá+N+Pl+Ill:  riváid
    ripá+N+Pl+Loc:  riˊváin
    ripá+N+Pl+Com:  riˊváiguin
    ripá+N+Pl+Abe:  riˊváittáá

  Noun - hijvá:
    hijvá+N+Sg+Nom:  hijvá
    hijvá+N+Sg+Gen:  hiijvá
    hijvá+N+Sg+Acc:  hiijvá
    hijvá+N+Sg+Ill:  hiijván
    hijvá+N+Sg+Loc:  hijváást
    hijvá+N+Sg+Com:  hijˊváin
    hijvá+N+Sg+Abe:  hiˊjváttáá
    hijvá+N+Ess:  hijván
    hijvá+N+Par:  hijvád
    hijvá+N+Pl+Nom:  hiijváh
    hijvá+N+Pl+Gen:  [hiijvái, hiˊjvái]
    hijvá+N+Pl+Acc:  hiijváid
    hijvá+N+Pl+Ill:  [hiijváid, hijváid]
    hijvá+N+Pl+Loc:  hijváin
    hijvá+N+Pl+Com:  hiˊjváiguin
    hijvá+N+Pl+Abe:  hiˊjváittáá

  Noun - káigá:
    káigá+N+Sg+Nom:  káigá
    káigá+N+Sg+Gen: kááigá
    káigá+N+Sg+Acc: kááigá
    káigá+N+Sg+Ill:  kááigán
    káigá+N+Sg+Loc:  káigáást
    káigá+N+Sg+Com:  káigáin
    káigá+N+Sg+Abe:  káˊigáttáá
    káigá+N+Ess:  káigán
    káigá+N+Par: káigád
    káigá+N+Pl+Nom:  kááigáh
    káigá+N+Pl+Gen:  [kááigái, káigái]
    káigá+N+Pl+Acc:  kááigáid
    káigá+N+Pl+Ill:  káigáid
    káigá+N+Pl+Loc:  kááigáin
    káigá+N+Pl+Com:  káˊigáiguin
    káigá+N+Pl+Abe:  káˊigáittáá

  Noun - vuáisá:
    vuáisá+N+Sg+Nom:  vuáiˊsá
    vuáisá+N+Sg+Gen:  vuáisá
    vuáisá+N+Sg+Acc:  vuáisá
    vuáisá+N+Sg+Ill:  vuáisán
    vuáisá+N+Sg+Loc:  vuáisást
    vuáisá+N+Sg+Com:  vuáiˊsáin
    vuáisá+N+Sg+Abe:  vuáˊisáttáá
    vuáisá+N+Ess:  vuáiˊsán
    vuáisá+N+Par:  vuáiˊsád
    vuáisá+N+Pl+Nom:  vuáisáh
    vuáisá+N+Pl+Gen: [vuáisái, vuáˊisái]
    vuáisá+N+Pl+Acc:  vuáisáid
    vuáisá+N+Pl+Ill:  vuáiˊsáid
    vuáisá+N+Pl+Loc:  vuáisáin
    vuáisá+N+Pl+Com:  vuáˊisáiguin
    vuáisá+N+Pl+Abe:  vuáˊisáittáá

  Noun - luvdá:
    luvdá+N+Sg+Nom:  luvdá
    luvdá+N+Sg+Gen:  luuvdá
    luvdá+N+Sg+Acc:  luuvdá
    luvdá+N+Sg+Ill:  luuvdán
    luvdá+N+Sg+Loc:  luuvdást
    luvdá+N+Sg+Com:  luvdáin
    luvdá+N+Sg+Abe:  luˊvdáttáá
    luvdá+N+Ess:  luvdán
    luvdá+N+Par:  luvdád
    luvdá+N+Pl+Nom: luuvdáh
    luvdá+N+Pl+Gen: [luuvdái, luˊvdái]
    luvdá+N+Pl+Acc:  luuvdáid
    luvdá+N+Pl+Ill:  luvdáid
    luvdá+N+Pl+Loc:  luuvdáin
    luvdá+N+Pl+Com:  luˊvdáiguin
    luvdá+N+Pl+Abe:  luˊvdáittáá

